臺灣高等法院臺中分院刑事裁定　　　　　　　　　　　　九十四年度毒抗字第六號
　　抗　告　人
　　即　被　告　甲○○
右列抗告人因聲請強制戒治案件，不服臺灣南投地方法院中華民國九十三年十二月八
日裁定（九十三年度毒聲字第三四四號）提起抗告，本院裁定如左：
    主      文
抗告駁回。
    理      由
一、按犯施用第一級毒品及第二級毒品之罪者，檢察官應聲請法院裁定令被告入勒戒
    所觀察勒戒，其期間不得逾二月。觀察勒戒後，檢察官依據勒戒處所之陳報，認
    受觀察勒戒人無繼續施用毒品傾向者，應即釋放，並為不起訴之處分，認受觀察
    勒戒人有繼續施用毒品傾向者，檢察官應聲請法院裁定令入戒治處所強制戒治，
    其期間為六個月以上，至無繼續強制戒治之必要為止，但最長不得逾一年，毒品
    危害防制條例第二十條第一項、第二項定有明文。原裁定以抗告人即被告（下稱
    被告）甲○○基於施用第一級毒品海洛因之概括犯意，自民國（下同）九十二年
    八、九月間起，至九十三年二月二十七日凌晨一時許，在南投縣埔里鎮○○里○
    村路一五一號住處附近，以海洛因包在紙煙中吸食之方式，連續施用第一級毒品
    海洛因多次。又另行起意，基於施用第二級毒品安非他命之概括犯意，自九十二
    年八、九月間起，至九十三年二月二十四日止，在上開處所，以安非他命放置玻
    璃球以火燒烤再吸食其氣體之方式，連續施用第二級毒品安非他命多次。為警於
    九十三年二月二十七日八時二十分許，在南投縣國姓鄉○○村○○路五００之三
    六號查獲等事實，業據原審以九十三年度毒聲字第一九二號裁定送臺灣南投看守
    所附設勒戒所觀察、勒戒後，認有繼續施用毒品之傾向，有該所九十三年十一月
    二十四日投所宗總字第○九三○四○○五一一號函送之有無繼續施用毒品傾向證
    明書一份附卷可稽，爰准檢察官之聲請，依毒品危害防制條例第二十條第二項之
    規定，裁定令被告入戒治處所施以強制戒治，經核於法並無違誤。被告抗告意旨
    指稱（一）原裁定僅依據臺灣南投看守所附設觀察、勒戒所之評估報告認定伊有
    繼續施用毒品之傾向，採證違反經驗法則證據法則。（二）上開觀察、勒戒所心
    理醫師完全沒有落實採尿檢驗，檢察官亦未負起舉證責任，顯然於法不合。（三
    ）原裁定未顧及法律上從新從輕之原則及大法官會議釋字第五八二號解釋落實嚴
    格證據法則。（四）伊進觀察、勒戒所後發現比伊慢進所之同學及前例，曾有勒
    戒一次或二次或三次連續吸食被捕多次的，還能勒戒成功，伊卻未勒戒成功，足
    見勒戒所之評估有失公正性云云。惟查被告自九十二年八、九月間起至九十三年
    二月二十七日凌晨一時許，在南投縣埔里鎮○○里○村路一五一號住處附近，施
    用第一級毒品海洛因及第二級毒品安非他命之事實，業據被告於偵查時供認不諱
    ，且其於為警查獲時所採取之尿液經檢驗結果確檢出碼啡及甲基安非他命陽性反
    應，亦有詮昕科技股份有限公司之濫用藥物尿液檢驗報告書一份在卷足按。另被
    告經原審裁定送臺灣南投看守所附設勒戒所觀察、勒戒後，認有繼續施用毒品之
    傾向，亦有該所九十三年十一月二十四日投所宗總字第○九三○四○○五一一號
    函送之有無繼續施用毒品傾向證明書一份附卷可按，而該證明書已詳細記載認定
    被告有繼續施用毒品傾向之各項評估標準得分。是原裁定依毒品危害防制條例第
    二十條第二項之規定，予以裁定令被告入戒治處所施以強制戒治，其期間為六個
    月以上，至無繼續強制戒治之必要為止，但最長不得逾一年，於法洵屬有據。抗
    告意旨徒憑己見任意指摘原裁定不當，難認有理由，應予駁回。
二、據上論斷，應依刑事訴訟法第四百十二條，裁定如主文。
中      華      民      國      九十四  年      一      月      十一    日
                                臺灣高等法院臺中分院刑事第八庭
                                      審判長法  官  羅  得  村
                                            法　官　陳　毓　秀
                                            法　官　劉　榮　服
右正本證明與原本無異。
不得再抗告。
                                            書記官  陳　俞　豪
中      華      民      國      九十四  年      一      月      十二    日
                                                                        Ａ
